【裁判字號】    99,訴,1079
【裁判日期】    990813
【裁判案由】    毒品危害防制條例
【裁判全文】
臺灣臺北地方法院刑事判決              99年度訴字第1079號
公  訴  人  臺灣臺北地方法院檢察署檢察官
被      告  甲○○
上列被告因違反毒品危害防制條例案件，經檢察官提起公訴（九
十九年度毒偵字第一八五一號），本院受理後被告為有罪之陳述
，經裁定改行簡式審判程序，判決如下：
    主  文
甲○○施用第一級毒品，處有期徒刑捌月，扣案之海洛因壹包（
驗餘淨重零點零肆柒零公克，含包裝袋壹個，與海洛因無法完全
析離），沒收銷燬，扣案之注射針筒壹支、塑膠剷管貳支、原裝
盛海洛因之空袋貳個，均沒收；又施用第二級毒品，處有期徒刑
肆月，扣案之吸食器參支、原裝盛甲基安非他命之空袋壹個，均
沒收。應執行有期徒刑拾月，扣案之海洛因壹包（驗餘淨重零點
零肆柒零公克，含包裝袋壹個，與海洛因無法完全析離），沒收
銷燬，扣案之注射針筒壹支、塑膠剷管貳支、原裝盛海洛因之空
袋貳個、吸食器參支、原裝盛甲基安非他命之空袋壹個，均沒收
。
    事  實
一、甲○○因強盜、竊盜、收受贓物、搶奪等案件，於民國九十
    一年七月二十九日經臺灣板橋地方法院判處有期徒刑七年二
    月、有期徒刑八月、有期徒刑四月及有期徒刑三年，其中竊
    盜、收受贓物、搶奪部分於九十二年六月六日撤回上訴確定
    ，強盜部分，則於九十二年六月六日經臺灣高等法院撤銷而
    判處有期徒刑七年二月，九十二年七月十七日確定；於九十
    年一月十八日因偽造文書案件，經臺灣板橋地方法院判處有
    期徒刑五月，九十年三月十九日撤回上訴確定；於八十九年
    七月二十一日因施用第二級毒品經臺灣板橋地方法院以八十
    九年度毒聲字第四四七五號裁定送觀察勒戒，因無繼續施用
    毒品傾向，八十九年八月十一日出勒戒所，同日並經臺灣板
    橋地方法院檢察署檢察官以八十九年度毒偵字第三○○一號
    不起訴處分；又於八十九年十月二十九日因施用第二級毒品
    經臺灣板橋地方法院以八十九年度毒聲字第六二七一號裁定
    送觀察勒戒，嗣有繼續施用毒品傾向，經同法院以八十九年
    度毒聲字第六八二八號裁定送戒治所強制戒治，及經檢察官
    起訴，於九十年三月十九日經同法院判處有期徒刑五月，九
    十年四月二十日確定，並於九十年六月十九日停止戒治出所
    ，九十年十一月二十七日停止戒治付保護管束期滿；又於九
    十年三月二十七日因轉讓第一級毒品未遂、轉讓第二級毒品
    既遂，經臺灣板橋地方法院分別判處有期徒刑七月、有期徒
    刑七月，九十年四月三十日確定；上述罪刑嗣經裁定減刑及
    應執行有期徒刑十一年五月確定，於九十年六月十九日入監
    執行，九十八年三月二十四日假釋出監，縮刑期滿日期為一
    ○一年二月二日；於九十九年四月二日因施用第二級毒品經
    臺灣板橋地方法院判處有期徒刑四月，九十九年五月十日確
    定，前揭假釋經撤銷，於九十九年五月二十五日入監執行經
    撤銷之殘刑及有期徒刑四月，指揮書執行完畢日期為一○二
    年十二月二日，未構成累犯。
二、甲○○於九十八年三月二十四日假釋出監後，仍不知戒除毒
    癮，於假釋期間，又分別另起施用第一級毒品、第二級毒品
    之犯意，於九十九年五月二日晚上，在臺北縣蘆洲市○○路
    二四七巷六號四樓住處，以注射針筒施打方式，施用第一級
    毒品海洛因一次，又以吸食器燒烤吸煙方式，施用第二級毒
    品甲基安非他命，嗣於九十九年五月三日凌晨二時許，甲○
    ○加駛1110-VD 號自用小客車行經臺北市○○區○○路三段
    三十二號前遇警攔檢，查扣甲○○所有供九十九年五月二日
    晚上施打海洛因所用之注射針筒一支、塑膠剷管二支、原裝
    盛供施打之海洛因空袋二個、施用剩餘之海洛因一包（驗餘
    淨重零點零四七零公克），與供九十九年五月二日晚上吸食
    甲基安非他命所用之吸食器三支、原裝盛供施用甲基安非他
    命之空袋一個，因而查獲甲○○前次觀察勒戒執行完畢出所
    五年內已再犯施用第一級毒品、第二級毒品後，又再度分別
    施用第一級毒品海洛因及第二級毒品甲基安非他命。
三、案經臺北市政府警察局文山第一分局報請臺灣臺北地方法院
    檢察署檢察官偵查起訴，甲○○為有罪之陳述，經本院裁定
    以簡式審判程序審理。
    理  由
一、按刑事訴訟法業已修正而於九十二年二月六日經總統公布，
    同年九月一日起施行。修正後刑事訴訟法增訂第二百七十三
    條之一第一項規定，除被告所犯為死刑、無期徒刑、最輕本
    刑為三年以上有期徒刑之罪、或高等法院管轄第一審案件者
    外，於審判期日前之程序進行中，被告先就被訴事實為有罪
    之陳述時，審判長得告知被告簡式審判程序之旨，並聽取當
    事人、代理人、辯護人及輔佐人之意見後，裁定進行簡式審
    判程序。經查，本件被告甲○○被訴違反毒品危害防制條例
    案件，非前開不得進行簡式審判程序之案件，經被告於本院
    審理時就被訴事實為有罪之陳述，且經本院告知被告簡式審
    判程序之旨，聽取檢察官、被告之意見後，爰依上開刑事訴
    訟法第二百七十三條之一第一項之規定裁定改依簡式審判程
    序審判之，合先敘明。
二、被告於上揭時、地施用第一級毒品、第二級毒品各一次之犯
    罪事實，已據被告於警詢、偵查及本院審理時供述甚詳，並
    有自願受搜索同意書、臺北市政府警察局文山第一分局搜索
    扣押筆錄、扣押物品目錄表表、扣押物品收據、初步鑑驗報
    告書、查扣物品照片（九十九年度毒偵字第一八五一號卷第
    十二頁至第十七頁、第二十二頁、第二十三頁）在卷可稽，
    與注射針筒一支、塑膠剷管二支、原裝盛供施打之海洛因空
    袋二個、海洛因一包、吸食器三支、原裝盛供施用甲基安非
    他命之空袋一個扣案可證，其中扣案之疑似海洛因之白色粉
    末一包經送鑑驗，檢出海洛因成分，驗餘淨重零點零四七零
    公克，此有交通部民用航空局航空醫務中心航藥鑑字第0993
    399號毒品鑑定書（同上偵查卷第五十九頁）可稽，被告於
    上述時、地經警攔檢查扣海洛因等物，解送文山第一分局調
    查及採尿送驗，尿液檢出嗎啡及甲基安非他命陽性反應，亦
    有臺北市政府警察局文山第一分局偵辦毒品案件尿液對照表
    、台灣尖端先進生技醫藥股份有限公司濫用藥物檢驗報告（
    同前偵查卷第二十四頁、第五十一頁）可憑，堪認被告自白
    真實可採。又被告於八十九年七月二十一日因施用第二級毒
    品經臺灣板橋地方法院以八十九年度毒聲字第四四七五號裁
    定送觀察勒戒，因無繼續施用毒品傾向，八十九年八月十一
    日出勒戒所，同日並經臺灣板橋地方法院檢察署檢察官以八
    十九年度毒偵字第三○○一號不起訴處分；又於八十九年十
    月二十九日因施用第二級毒品經臺灣板橋地方法院以八十九
    年度毒聲字第六二七一號裁定送觀察勒戒，嗣有繼續施用毒
    品傾向，經同法院以八十九年度毒聲字第六八二八號裁定送
    戒治所強制戒治，及經檢察官起訴，於九十年三月十九日經
    同法院判處有期徒刑五月，九十年四月二十日確定，並於九
    十年六月十九日停止戒治出所，九十年十一月二十七日停止
    戒治付保護管束期滿，此有臺灣高等法院被告前案紀錄表可
    稽，而被告前經觀察勒戒期滿五年內已經再犯施用第二級毒
    品，經裁定送觀察勒戒、強制戒治，及被依法追訴處罰，本
    次施用第一級毒品、第二級毒品之時間在初犯釋放五年以後
    ，與「五年後再犯」之情形有別，且因已於「五年內再犯」
    ，顯見其再犯率甚高，原實施觀察、勒戒或強制戒治，已無
    法收其實效，而無五年戒斷期之存在，自無再經觀察、勒戒
    及強制戒治之必要，應得逕行追訴處罰（最高法院九十五年
    度台上字第一○七一號判決意旨參照）。
三、核被告所為，係犯毒品危害防制條例第十條第一項施用第一
    級毒品罪、同條第二項之施用第二級毒品罪。被告持有第一
    級毒品海洛因、第二級毒品甲基安非他命，既意在供己施用
    ，其持有之低度行為應為施用之高度行為吸收，均不另論罪
    。被告所犯施用第一級毒品一次、施用第二級毒品一次，行
    為互異、犯意各別，應分論併罰。爰審酌被告有違反毒品危
    害防制條例前科，且經觀察、勒戒、強制戒治及判處罪刑後
    仍再犯罪，顯見戒毒意志不堅，惟其犯罪戕害自身，尚無害
    及他人，及犯罪後坦承犯行，並深表悔悟，態度良好等一切
    情狀，分別量處如主文所示之刑，並定其應執行刑。扣案之
    海洛因一包（含包裝袋一個，與海洛因無法完全析離，驗餘
    淨重零點零四七公克），為第一級毒品，應依毒品危害防制
    條例第十八條第一項前段規定宣告沒收銷燬，扣案之注射針
    筒一支、塑膠剷管二支、原裝盛供施打之海洛因空袋二個、
    吸食器三支、原裝盛供施用甲基安非他命之空袋一個，均係
    被告所有，分別為供本案施用第一級、第二級毒品所用之物
    ，已經被告供明在卷（九十九年七月二十六日本院審判筆錄
    第四頁），均依刑法第三十八條第一項第二款規定宣告沒收
    。
據上論斷，應依刑事訴訟法第二百七十三條之一第一項、第二百
九十九條第一項前段，毒品危害防制條例第十條第一項、第二項
、第十八條第一項前段，刑法第十一條前段、第五十一條第五款
、第三十八條第一項第二款，判決如主文。
本案經檢察官呂俊儒到庭執行職務。
中    華    民    國    99    年    8     月    13    日
                  刑事第十九庭  法  官   林婷立
以上正本證明與原本無異。
如不服本判決應於收受送達後10日內向本院提出上訴書狀，並應
敘述具體理由；其未敘述上訴理由者，應於上訴期間屆滿後20日
內向本院補提理由書（均須按他造當事人之人數附繕本）「切勿
逕送上級法院」。
                                書記官   王祥鑫
中    華    民    國    99    年    8     月    13    日
附錄本案論罪法條全文
附論罪科刑依據法條：
毒品危害防制條例第10條
施用第一級毒品者，處 6 月以上 5 年以下有期徒刑。
施用第二級毒品者，處 3 年以下有期徒刑。

司法院資訊處製作；財團法人民間司法改革基金會備份。
